【裁判字號】    95,訴,25
【裁判日期】    950207
【裁判案由】    毒品危害防制條例
【裁判全文】
臺灣宜蘭地方法院刑事判決                95年度訴字第25號
公  訴  人  臺灣宜蘭地方法院檢察署檢察官
被      告  甲○○
                    另案在監.
上列被告因毒品危害防制條例案件，經檢察官提起公訴（94年度
毒偵字第1479號），本院合議庭裁定由受命法官獨任進行簡式審
判程序，爰不經通常程序，判決如下：
    主  文
甲○○連續施用第一級毒品，累犯，處有期徒刑壹年。扣案之吸
食器壹組沒收之。
    事  實
一、甲○○前於民國91年間因違反毒品危害防制條例施用毒品案
    件，經觀察、勒戒後，認有繼續施用毒品傾向，經本院裁定
    執行強制戒治，於91年12月27日執行完畢釋放。該案復經臺
    灣宜蘭地方法院檢察署檢察官於90年4月25日提起公訴，經
    本院於90年7月19日以90年度訴字第183號判決判處有期徒刑
    1年2月確定，於93年2月17日縮刑期滿執行完畢出監。竟不
    知悔改戒除毒癮，復基於同時施用第一級毒品海洛因（以下
    簡稱海洛因）及第二級毒品安非他命（以下簡稱安非他命）
    之概括犯意，分別於94年11月間某日及94年12月28日某時，
    在其原位於宜蘭縣羅東鎮○○○街124號5樓之租屋處，將海
    洛因及安非他命置入由飲料塑膠罐、塑膠管、吸管及玻璃球
    組成之簡易吸食器內，再以火燒烤吸食器以吸食其煙霧之方
    式，同時施用海洛因及安非他命各1次。嗣為警於94年12月
    20日上午10時20分許，在其前開原租屋處查獲，並扣得其所
    有供施用毒品所用之吸食器1組。
二、案經臺灣宜蘭地方法院檢察署檢察官自動檢舉偵查起訴。
    理  由
一、訊據被告甲○○對於上揭連續同時施用海洛因及安非他命計
    2次之犯行坦承不諱，且其為警查獲後，於94年12月21日採
    集其尿液送檢驗之結果，呈海洛因之代謝物嗎啡及安非他命
    陽性反應，有慈濟大學濫用藥物檢驗中心出具之檢驗總表1
    紙附卷可稽。又查，警方於94年12月20日上午10時20分許，
    在被告前開原租屋處，扣得其所有供施用毒品所用之吸食器
    1組可為佐證，堪認被告之自白確與事實相符，應可採信。
    再查，被告前於91年間因違反毒品危害防制條例施用毒品案
    件，經觀察、勒戒後，認有繼續施用毒品傾向，經本院裁定
    執行強制戒治，於91年12月27日執行完畢釋放。該案復經臺
    灣宜蘭地方法院檢察署檢察官於90年4月25日提起公訴，經
    本院於90年7月19日以90年度訴字第183號判決判處有期徒刑
    1年2月確定，於93年2月17日縮刑期滿執行完畢出監等情，
    有本院刑事判決書、臺灣高等法院被告前案紀錄表各1紙附
    卷可參。綜上所述，本件事證已臻明確，被告於強制戒治執
    行完畢釋放後，5年內再施用毒品之犯行洵堪認定，應依法
    論科。
二、核被告所為，係犯毒品危害防制條例第10條第1項施用第一
    級毒品罪，及同條第2項施用第二級毒品罪。而其施用毒品
    前所持有第一、二級毒品之低度行為，業已分別為施用毒品
    之高度行為所吸收，均不另論罪。被告同時施用海洛因及安
    非他命計2次，乃一行為同時觸犯2罪名，應依刑法第55條想
    像競合犯之規定，從一重之同條例第10條第1項施用第一級
    毒品罪處斷。公訴人雖僅就被告於94年11月間某日施用海洛
    因1次及94年12月18日某時同時施用海洛因及安非他命1次之
    犯行提起公訴，漏未論列被告於94年11月間某日施用海洛因
    該次尚同時施用安非他命之犯行，然檢察官就犯罪事實一部
    起訴者，其效力及於全部，被告於上開時間施用安非他命之
    犯罪事實，與起訴事實有裁判上1罪之關係，應一併加以裁
    判，附此敘明。其先後2次施用海洛因之犯行，時間緊接，
    方法相同，觸犯構成要件相同之罪，顯係基於概括犯意為之
    ，應依刑法第56條連續犯之規定，論以1罪，並加重其刑。
    再者，被告有前揭事實欄所載犯罪科刑及執行情形，其於執
    行完畢後5年內再犯有期徒刑以上之本罪，為累犯，應依刑
    法第47條規定，遞加重其刑。爰審酌被告曾有毒品前科、素
    行不佳、經強制戒治後仍不思戒除毒癮，再犯本件施用毒品
    犯行、犯罪後坦白承認、施用毒品核屬自損身命之犯罪態樣
    ，惟對社會治安仍有潛在危害及施用情形等一切情狀，量處
    如主文所示之刑。扣案之吸食器1組係由飲料塑膠罐、塑膠
    管、吸管及玻璃球組成，業經本院勘驗無誤，核屬簡易吸食
    器，非屬專供施用毒品所用之器具，檢察官聲請沒收銷燬，
    尚有誤會。惟因該只吸食器為被告所有，並供施用海洛因及
    安非他命所用，此為被告所供認，應依刑法第38條第1項第2
    款宣告沒收之。至警方另扣得之注射針筒10支，被告否認屬
    施用毒品所用之物，此外復查無其他證據足以證明為專供施
    用毒品之器具或被告犯罪所用之物，應不予宣告沒收銷燬或
    沒收，附此敘明。
據上論斷，應依刑事訴訟法第273條之1第1項、第299條第1項前
段，毒品危害防制條例第10條第1項、第2項，刑法第11條前段、
第56條、第55條、第47條、第38條第1項第2款，判決如主文。
本案經檢察官陳嘉瑜到庭執行職務
中    華    民    國    95    年    2     月    7     日
                  刑事第四庭法  官    郭淑珍
以上正本證明與原本無異。
如不服本判決應收受本判決後10日內向本院提出上訴書狀，其未
敘述上訴理由者，並得於提起上訴後10日內向本院補提理由書狀
 (均須按他造當事人之人數附繕本)「切勿逕送上級法院」。
                            書記官    林秀麗
中    華    民    國    95    年    2     月    7     日
附繕本）。
附錄法條：
毒品危害防制條例第10條
施用第一級毒品者，處六月以上五年以下有期徒刑。
施用第二級毒品者，處三年以下有期徒刑。


司法院資訊處製作；財團法人民間司法改革基金會備份。
